臺灣新北地方法院民事裁定　　　　　110年度消債更字第305號
聲　請　人　姜繼理（原名　姜禮華）

代　理　人　陳志勇律師（法扶） 
上列當事人因消費者債務清理事件聲請更生，本院裁定如下：
    主  文
聲請人姜繼理自中華民國110 年11月5 日上午11時起開始更生程
序。
本件命司法事務官進行更生程序。
    理  由
一、按本條例所稱消費者，指五年內未從事營業活動或從事小規
    模營業活動之自然人。前項小規模營業指營業額平均每月新
    臺幣二十萬元以下者。前項所定數額，司法院得因情勢需要
    ，以命令增減之；債務人不能清償債務或有不能清償之虞者
    ，得依本條例所定更生程序，清理其債務；債務人無擔保或
    無優先權之本金及利息債務總額未逾新臺幣一千二百萬元者
    ，於法院裁定開始清算程序或宣告破產前，得向法院聲請更
    生；協商或調解成立者，債務人不得聲請更生或清算。但因
    不可歸責於己之事由，致履行有困難者，不在此限；第七十
    五條第二項規定，於前項但書情形準用之；本條例施行前，
    債務人依金融主管機關協調成立之中華民國銀行公會會員，
    辦理消費金融案件無擔保債務協商機制與金融機構成立之協
    商，準用前二項之規定；債務人對於金融機構負債務者，在
    聲請更生或清算前，應向最大債權金融機構請求協商債務清
    償方案，或向其住、居所地之法院或鄉、鎮、市、區調解委
    員會聲請債務清理之調解；又法院開始更生程序之裁定，應
    載明其年、月、日、時，並即時發生效力；法院裁定開始更
    生或清算程序後，得命司法事務官進行更生或清算程序，必
    要時得選任律師、會計師或其他適當之自然人或法人一人為
    監督人或管理人，消費者債務清理條例（下稱消債條例）第
    2 條、第3 條、第42條第1 項、第151 條第7 項至第9 項、
    第45條第1 項及第16條第1 項分別定有明文。
二、本件聲請意旨略以：聲請人即債務人於聲請更生前5 年內並
    未從事營業活動。前因擔任大潤元知識策略有限公司之保證
    人而積欠第一商業銀行新臺幣（下同）524 萬7,401 元，另
    擔任女兒學貸保證人而積欠台北富邦銀行22萬2,000 元，另
    永豐銀行、中國信託銀行之13萬3,219 元、35萬1,966 元債
    務均係前因經營公司失敗，無收入而以卡度日所致，所欠金
    額合計595 萬4,586 元，以聲請人現每月收入，實無法一次
    清償，是有不能清償債務或有不能清償之虞。而因對於金融
    機構負債務，向其住、居所地之法院聲請債務清理之調解，
    於民國110 年4 月22日調解不成立。又聲請人無擔保或無優
    先權本金及利息之債務總額未逾1,200 萬元，復未經法院裁
    定開始清算程序或宣告破產，爰向本院聲請更生等語。
三、經查：聲請人所主張之上開事實，業據其提出財團法人金融
    聯合徵信中心查詢當事人綜合信用報告、全國財產稅總歸戶
    財產查詢清單、108 年度、107 年度綜合所得稅各類所得資
    料清單、更正後之財產及收入狀況說明書、債權人清冊、債
    務人清冊、現戶全戶戶籍謄本及租約影本、財政部臺北國稅
    局信義分局、大安分局函影本、第一銀行所提債權表、109
    年度綜合所得稅各類所得資料清單、郵政存簿儲金簿存摺內
    頁影本、中華民國人壽保險同業公會書函、保單證明、勞工
    保險被保險人投保資料表（明細）、配偶108 年度、109 年
    度綜合所得稅各類所得資料清單、全國財產稅總歸戶財產查
    詢清單及勞工保險被保險人投保資料表（明細）、聲請人玉
    山銀行存摺內頁影本等件為證。堪認本件聲請人為一般消費
    者，並未從事營業活動。其有無法清償債務情事，又所負無
    擔保或無優先權之本金及利息債務，並未逾1,200 萬元，且
    未經法院裁定開始清算程序或宣告破產，復查無消債條例第
    6 條第3 項、第8 條或第46條各款所定駁回更生聲請之事由
    存在，則聲請人聲請更生，洵屬有據，應予准許，並命司法
    事務官進行本件更生程序，爰裁定如主文。
四、至於聲請人於更生程序開始後，應另提出足以為債權人會議
    可決或經法院認為公允之更生方案以供採擇，俾免更生程序
    進行至依消債條例第61條規定應行清算之程度，附此敘明。
中    華    民    國   110    年    11    月    5     日
                  民事第六庭    法  官  黃信滿
上為正本係照原本作成。
本件不得抗告。
本裁定已於110年11月5日上午11時公告。
中    華    民    國   110    年    11    月    5     日
                                書記官  黃曉妏